臺灣臺北地方法院刑事判決　　　　九十四年度易字第三八一號
公　訴　人　臺灣臺北地方法院檢察署檢察官
被　　　告　乙○○
上列被告因竊盜案件，經檢察官提起公訴（九十四年度偵字第三
四一一號），本院判決如下：
    主  文
乙○○竊盜，處拘役伍拾日，如易科罰金，以佰元折算壹日。
    事  實
一、乙○○係訊聯臍帶血銀行之司機，平日負責至臺北松山機場
    貨運站領取空運之臍帶血，其於民國九十四年二月六日下午
    五時許，駕駛車牌號碼九Ｅ—四四九一號之貨車，前往臺北
    松山機場貨運站復興航空櫃臺領取一件空運之臍帶血（貨運
    通知單編號一二○三一四號），經由復興航空櫃臺助理業務
    員甲○○之指示，自行在復興航空櫃臺前門口凹處存放空運
    貨運之地點拿取上開臍帶血時，見該處置放收貨人為俞巧英
    之中型紅色禮盒一只（貨運通知單編號一二○三一六號，內
    裝燻雞三隻），竟萌生為自己不法所有之意圖，趁甲○○不
    注意之際，徒手竊取該禮盒，得手後，隨即將領取之前開臍
    帶血及該禮盒攜帶上車後駕車離去。嗣於同日下午五時十五
    分許，崔光興至復興航空櫃臺欲代收貨人俞巧英領取該禮盒
    時，甲○○發現該禮盒已不知去向，經警調閱該處之監視錄
    影帶，發覺係乙○○取走該禮盒而查獲。
二、案經內政部警政署航空警察局臺北分局報請臺灣臺北地方法
    院檢察署檢察官偵查起訴。
    理  由
一、訊據被告乙○○固不否認於前揭時、地，至臺北松山機場領
    取貨運通知單編號一二○三一四號之臍帶血，並將前開紅色
    禮盒攜帶上車之事實，惟矢口否認有何竊盜犯行，辯稱：伊
    是在臺北松山機場廁所門口拾獲該禮盒，上面沒有標示航空
    公司或貨主之姓名，伊拾獲該禮盒後，就到復興航空櫃臺領
    取臍帶血，因為必須在下午六時前將該臍帶血送進訊聯臍帶
    血銀行中和實驗室技術中心，故未將該禮盒送交航空警察局
    ，因為該禮盒熱熱的，不宜與臍帶血放在一起，所以伊才在
    臺北松山機場停車場其駕駛之貨車上打開該禮盒察看，後來
    加班到晚上十時，就將該禮盒攜回家云云。經查：
  (一)上揭事實，業據證人即復興航空櫃臺助理業務員甲○○於本
    院審理時結證稱：當天被告至復興航空櫃臺向我領取一件以
    冷凍箱包裝之訊聯臍帶血銀行臍帶血血樣，該臍帶血是放在
    復興航空櫃臺前門口凹處存放空運貨物之地點，該處只有排
    班計程車司機、工作人員及領貨之人才會經過，被告來領貨
    時，還有很多貨物放在那裡，包括一只中型紅色禮盒（貨運
    通知單編號一二○三一六號，內裝燻雞三隻），因為臺勤人
    員從機場將空運貨物下貨，我們要跟臺勤人員對點，所以我
    確認有這件貨物，在被告來領取臍帶血之後，該禮盒之貨主
    來領貨時，我發現這件貨物不翼而飛，我賠償貨主新臺幣（
    下同）三千元，後來警察與貨主看監視錄影帶，發現係被告
    取走該禮盒，警察拿翻拍照片給我指認，我才去做筆錄等語
    明確（見本院卷第二十頁反面至第二十三頁），並有復興航
    空貨運通知單編號一二○三一四號貨運通知單、復興航空貨
    運通知單編號一二○三一六號貨運通知單各一紙、證人甲○
    ○指認被告之照片及案發地點說明照片各二幀、監視器錄影
    帶翻拍之照片十幀在卷可稽（見臺灣臺北地方法院檢察署九
    十四年度偵字第三四一一號偵查卷第二十六頁、第二十七頁
    、第二十二頁至第二十五頁、第十三頁至第二十一頁）。
  (二)被告雖執前開情詞為辯，惟復興航空之貨物不可能放置在臺
    北松山機場公共廁所門口一情，業據證人甲○○於本院結證
    屬實（見本院卷第二十二頁），是被告所辯在臺北松山機場
    公共廁所門口「拾獲」該禮盒，已難憑信。且被告倘係單純
    「拾獲」該禮盒而無竊取之不法意圖，以被告係三十餘歲之
    成年人，自知應將拾獲物品交予或告知警察處理，被告復自
    承：係先「拾獲」該禮盒後再至復興航空櫃臺領取臍帶血貨
    物，果若如被告所言，因趕時間送貨而無暇將該禮盒送交航
    空警察，其大可於領取臍帶血貨物之際，將該禮盒交給證人
    甲○○請渠代為轉交航空警察招領，豈有捨此不為，反而大
    費周章將該禮盒攜帶上車，並明知該禮盒非其所有，而於上
    車後旋即在車上打開該禮盒察看裡面內容物之理，其有不法
    所有意圖應堪認定。被告前開辯詞，無非事後卸責之詞，洵
    無足採。
  (三)綜上所述，本案事證明確，被告竊盜犯行，洵堪認定，應依
    法論科。
二、核被告所為，係犯刑法第三百二十條第一項之竊盜罪。爰審
    酌被告犯罪後矢口否認犯行，飾詞卸責之態度，取得財物之
    價值，惟犯罪後業已賠償證人甲○○給付予收貨人俞巧英之
    和解金三千元，有和解書二份在卷足憑（見本院卷第十三頁
    、第二十七頁），及其犯罪之目的、手段、品性、生活狀況
    、智識程度、犯罪所生之損害等一切情狀，認檢察官具體求
    刑四月尚嫌過重，量處如主文所示之刑，並諭知易科罰金之
    折算標準，以示懲儆。
據上論斷，應依刑事訴訟法第二百九十九條第一項前段，刑法第
三百二十條第一項、第四十一條第一項前段，罰金罰鍰提高標準
條例第一條前段、第二條，判決如主文。
本案經檢察官陳淑雲到庭執行職務
中    華    民    國  九十四  年    六    月   二十   日
                          臺灣臺北地方法院刑事第十四庭
                              審判長法  官  吳靜怡
                                    法  官  王綽光
                                    法  官  孫萍萍
以上正本證明與原本無異。
如不服本判決應於送達後十日內向本院提出上訴狀。
                                    書記官  陳弘文
中    華    民    國  九十四  年    六    月   二十   日
附錄本判決論罪科刑依據之法條：
刑法第三百二十條第一項
意圖為自己或第三人不法之所有，而竊取他人之動產者，為竊盜
罪，處五年以下有期徒刑、拘役或五百元以下罰金。
